臺灣臺中地方法院刑事判決
110年度交訴字第252號
公  訴  人  臺灣臺中地方檢察署檢察官
被      告  陳俊賢


上列被告因肇事逃逸案件，經檢察官提起公訴（110年度偵字第8
537號），被告於準備程序中就被訴事實為有罪之陳述，經本院
合議庭裁定由受命法官獨任進行簡式審判程序，判決如下：
    主    文
陳俊賢犯駕駛動力交通工具發生交通事故致人傷害而逃逸罪，處
有期徒刑陸月，如易科罰金，以新臺幣壹仟元折算壹日。緩刑貳
年。 
    犯罪事實
一、陳俊賢於民國109年11月23日晚間，騎乘車牌號碼000-0000
    號普通重型機車，沿臺中市西屯區福星北路由南往北方向行
    駛，同日18時30分許，途經福星北路194-1號，原應注意車
    前狀況及行車速度，應依速限標誌或標線之規定，並隨時採
    取必要之安全措施，而依當時天候晴、夜間有照明、柏油路
    面乾燥無缺陷、道路無障礙物、視距良好，亦無不能注意之
    情事，竟疏未注意及此，致擦撞沿行人穿越道由北往南徒步
    欲至對向之行人李旻軒，致李旻軒受有右側食指挫傷、右側
    小腿挫傷及右側小腿開放性傷口等傷害（過失傷害部分業據
    撤回告訴，經檢察官另為不起訴處分）。詎陳俊賢肇事後，
    竟基於肇事逃逸之犯意，未為必要之救護措施，亦未留下可
    資聯絡之方式，即逕自騎車離開現場。嗣經警調閱路口監視
    器畫面，而循線查獲上情。
二、案經李旻軒訴由臺中市政府警察局第六分局報告臺灣臺中地
    方檢察署檢察官偵查起訴。
    理    由
一、程序暨證據能力之說明：
    被告陳俊賢所犯係死刑、無期徒刑或最輕本刑為3年以上有
    期徒刑或高等法院管轄第一審案件以外之罪，其於準備程序
    期日就被訴事實為有罪之陳述（見本院卷第30-31頁），經
    受命法官告知簡式審判程序之旨，並聽取當事人之意見後，
    依刑事訴訟法第273條之1第1項規定，經合議庭裁定由受命
    法官獨任進行簡式審判程序。又依同法第273條之2、第159
    條第2項等規定，簡式審判程序之證據調查，不受同法第159
    條第1項、第161條之2、第161條之3、第163條之1及第164條
    至第170條規定之限制。
二、認定犯罪事實之理由及證據：
　　訊據被告於偵查及審判中就上開犯罪事實坦承不諱（見偵卷
    第11-15、97-98頁，本院卷第30-31、39頁），核與證人即
    告訴人李旻軒、證人陳軍佑於警詢時之證述大致相符（見偵
    卷第17-20、27-29、39、41頁），並有員警報告、告訴人澄
    清綜合醫院診斷證明書、道路交通事故初步分析研判表、道
    路交通事故現場圖、道路交通事故調查報告表㈠㈡、交通事故
    補充資料表、A1A2類交通事故攝影蒐證檢視表、現場照片、
    行車紀錄器錄影畫面翻拍照片及事故地點位置圖、監視器錄
    影畫面翻拍照片、道路交通事故肇事人自首情形紀錄表、車
    牌號碼000-0000號車輛詳細資料報表、證號查詢機車駕駛人
    資料在卷可查（見偵卷第9、25、31、33、35-37、43、45、
    47-55、57-61、63-67、69-71、73、75頁），足認被告之自
    白與事實相符，堪以採信。綜上所述，本案事證明確，被告
    上揭犯行堪以認定，應依法論科。
三、論罪科刑：
　㈠按行為後法律有變更者，適用行為時之法律，但行為後之法
    律有利於行為人者，適用最有利於行為人之法律，刑法第2 
    條第1項定有明文。查被告行為後，刑法第185條之4業於110
     年5月28日修正公布，並於同年月30日施行。修正前刑法第
    185條之4規定：「駕駛動力交通工具肇事，致人死傷而逃逸
    者，處1年以上7年以下有期徒刑。」；修正後規定：「駕駛
    動力交通工具發生交通事故，致人傷害而逃逸者，處6月以
    上5年以下有期徒刑；致人於死或重傷而逃逸者，處1年以上
    7年以下有期徒刑（第1項）。犯前項之罪，駕駛人於發生交
    通事故致人死傷係無過失者，減輕或免除其刑（第2項）」
    。經比較新舊法，本案情形顯以修正後之規定較有利於被告
    ，故依刑法第2條第1項但書規定，應適用被告裁判時即修正
    後刑法第185條之4第1項前段之規定。
　㈡核被告所為，係犯修正後刑法第185條之4第1項前段之駕駛動
    力交通工具發生交通事故致人傷害而逃逸罪。又被告就本案
    交通事故具有過失，業如前述，核無修正後刑法第185條之4
    第2項所規定之情形，自無該規定適用之餘地，附此敘明。
　㈢爰審酌被告因騎乘機車有前述過失，而擦撞案發時行走於行
    人穿越道上之告訴人，致告訴人受有上開傷害，竟未經告訴
    人同意，逕自騎車離開現場而逃逸，所為有所不該，惟念及
    被告已與告訴人成立調解，有調解書1份存卷可參（見偵卷
    第99頁），堪認被告犯後態度良好，兼衡其智識程度、生活
    狀況（詳見本院卷第40頁）等一切情狀，量處如主文所示之
    刑，並諭知易科罰金之折算標準。
　㈣被告未曾因故意犯罪而受有期徒刑以上刑之宣告，有臺灣高
    等法院被告前案紀錄表可佐，茲考量其年紀尚輕，犯後已與
    告訴人成立調解，業如前述，信經此偵審程序後，應知所警
    惕，認上揭所宣告之刑以暫不執行為適當，爰依刑法第74條
    第1項第1款之規定，併予宣告緩刑2年，以啟自新。
據上論斷，應依刑事訴訟法第273條之1第1項、第299條第1項前
段，刑法第2條第1項但書、第185條之4第1項前段（修正後）、
第41條第1項前段、第74條第1項第1款，判決如主文。
本案經檢察官鄭仙杏提起公訴，檢察官洪志明到庭執行職務。
中　　華　　民　　國　　110 　年　　11　　月　　10　　日
                  刑事第十四庭  法  官  田雅心
以上正本證明與原本無異。
如不服本判決應於收受送達後20日內向本院提出上訴書狀，並應
敘述具體理由；其未敘述上訴之理由者，應於上訴期間屆滿後20
日內向本院補提理由書（均須按他造當事人之人數附繕本）「切
勿逕送上級法院」。
告訴人或被害人如不服判決，應備理由具狀向檢察官請求上訴，
上訴期間之計算，以檢察官收受判決正本之日起算。
　　　                        　書記官  王嘉麒
中　　華　　民　　國　　110 　年　　11　　月　　10　　日
【附錄論罪科刑法條】
中華民國刑法第185條之4（修正後）
駕駛動力交通工具發生交通事故，致人傷害而逃逸者，處6月以
上5年以下有期徒刑；致人於死或重傷而逃逸者，處1年以上7年
以下有期徒刑。
犯前項之罪，駕駛人於發生交通事故致人死傷係無過失者，減輕
或免除其刑。